【裁判字號】    90,易,911
【裁判日期】    900807
【裁判案由】    竊盜
【裁判全文】
臺灣板橋地方法院刑事判決                            九十年度易字第九一一號
    公  訴  人  臺灣板橋地方法院檢察署檢察官
    被      告  甲○○
右列被告因竊盜案件，經提起公訴（九十年度偵字第一二一八號），爰判決如左：
    主  文
甲○○竊盜，累犯，處有期徒刑陸月，如易科罰金以參佰元折算壹日。扣案鑰匙壹支
沒收。
    事  實
甲○○曾因違反藥事法案件，經判處有期徒刑十月確定，甫於民國（下同）八十五年
四月四日假釋期滿執行完畢，猶不知悔改，基於意圖為自己不法所有之犯意，於八十
九年十二月二十五日十七時十分許，在台北縣鶯歌鎮鎮公所前，以自備鑰匙一支，竊
取乙○○所有，停放在該址之車號ＲＹＩ─○七七號機車，得手後供己騎乘使用。嗣
於同年月三十日十八時十五分許，甲○○騎乘贓車行經桃園縣桃園市○○路、民族路
口時，為警當場查獲，並扣得鑰匙一支，經偵查起訴。
    理  由
一、被告甲○○矢口否認竊盜犯行，辯稱：我沒有偷機車，我是牽自己的機車去富元
    汽車電機行修理，我沒車使用，就在修車場向一個四十多歲不詳姓名的人借機車
    ，他自願借我，我之前並不認識他，他叫阿福，沒有給我行照，我不知道他交給
    我的是贓車云云。經查：證人即富源汽車電機行負責人謝昭富於偵查中結證稱：
    當天承辦員警有帶被告到我的電機行求證，惟當天被告之前並沒有到店裡來，實
    際上，已經有二個多月沒有替被告修理車子了，當天我都在外面幫其他人修車，
    電機行內根本沒有任何一台其他客戶所停放的車子，更不認識被告所稱之阿福者
    等語，足認被告所辯，贓車係阿福所交付云云，顯不足採。此外，業據證人乙○
    ○到庭結證稱明確，並有贓物領據、查詢車輛認可資料各一份在卷可稽，被告犯
    行堪予認定。
二、被告甲○○係犯刑法第三百二十條第一項竊盜罪。其曾違反藥事法，經最高法院
    判處有期徒刑十月確定，甫於民國八十五年四月四日執行完畢，有台灣高等法院
    檢察署刑案紀錄簡覆表附卷可稽，其於五年內再犯本件有期徒刑以上之罪，應依
    刑法第四十七條累犯之規定加重其刑。爰審酌被告行竊之手段、所生危害及其犯
    後否認犯行態度不佳等一切情狀，量處如主文所示之刑，而被告犯罪後刑法第四
    十一條，已於九十年一月十日公布修正，並於同年月十二日實施，比較新舊法之
    規定，以裁判時之新法較有利於被告，依刑法第二條第一項前段規定，應適用裁
    判時修正後之刑法第四十一條規定，諭知易科罰金之折算標準，以示懲儆。扣案
    之鑰匙一支為被告所有供行竊所用之物，業如前述，爰依刑法第三十八條第一項
    第二款之規定併予宣告沒收。
據上論斷，應依刑事訴訟法第二百九十九條第一項前段、刑法第三百二十條第一項、
第四十七條、第四十一條第一項、第三十八條第一項第二款，罰金罰鍰提高標準條例
第一條前段，第二條，判決如主文。
中      華      民      國    九十      年      八      月      七      日
                                          法  官    蕭  一  弘
右正本證明與原本無異。
如不服本判決，應於判決送達後十日內，向本院提出上訴狀。
                                          書記官    郭  玉  芬
中      華      民      國    九十      年      八      月     十三     日
附錄法條
附錄本案論罪科刑法條全文：
中華民國刑法第三百二十條
    意圖為自己或第三人不法之所有，而竊取他人之動產者，為竊盜罪，處五年以下
    有期徒刑、拘役或五百元以下罰金。
    意圖為自己或第三人不法之利益，而竊佔他人之不動產者，依前項之規定處斷。
    前二項之未遂犯罰之。


司法院資訊處製作；財團法人民間司法改革基金會備份。
